臺灣新竹地方法院交通法庭裁定　　　　　　　　　　　九十一年度交聲字第八一號
　　移
　　受處分人
　　即異議人　甲○○
右列受處分人因違反道路交通管理處罰條例案件，對於交通部公路總局新竹區監理所
新竹市監理站九十一年五月二十七日所為之竹監新三字第裁五一—00000000
0號違反道路交通管理事件裁決書，聲明異議，本院裁定如左：
    主  文
原處分撤銷。
甲○○不罰。
    理  由
一、原代行處分機關交通部公路總局新竹區監理所新竹市監理站（下稱新竹市監理站
    ）裁決理由略以：聲明異議人即受處分人甲○○於民國九十一年二月十一日十三
    時四十五分許、九十一年五月五日十五時三十一分許，駕駛車號Ｒ３－３３３３
    號自小客車，分別在彰化縣伸港鄉○○路、建國路口，及彰化太平路、三民路口
    ，因闖紅燈，為彰化縣警察局和美分局、二林分局舉發無誤，因認其有違反道路
    交通管理處罰條例第六十三條第三項之規定，而予以裁決：吊扣駕駛執照一個月
    等等。
二、受處分人即異議人聲明異議意旨則略以：異議人均未收到監理機關之裁決書，就
    認定異議人六個月內違規記點共達六點以上，而吊扣異議人之駕駛執照一個月顯
    有不實，爰依法聲明異議，並請准將原裁決處分撤銷等語。
三、按違規事實應依證據認定之，無證據不得推定其違規事實；又不能證明受處分人
    違規或其行為不罰者，應諭知無罪之判決，道路交通管理處罰條例第八十九條、
    刑事訴訟法第一百五十四條、第三百零一條第一項，分別定有明文。又交通法庭
    認為聲明異議有理由者，應以裁定將原處分經聲明異議部分撤銷，並自為裁定，
    道路交通案件處理辦法第二十條亦定有明文。
四、移送機關認異議人甲○○闖紅燈之事實，無非係以舉發違反道路交通管理事件通
    知單二紙為其論據。
五、異議人甲○○則堅詞否認有何上開違規之事實，辯稱：九十一年二月十一日那次
    我並沒有闖紅燈，而同年五月五日那次可能是認定的不同，但是我都沒有收到監
    理機關對該二次之裁決書，就直接收到要吊扣我駕駛執照一個月之裁決書，如果
    確有收到上開二次之違規單，認為沒有問題我就會去繳納罰款單，若有問題我也
    會異議，沒有給我上開二次之裁決書就直接吊扣我駕駛執照一個月之裁決亦與事
    實不相符合等語。經查：
（一）本件新竹市監理站於九十一年五月二十七日所為之竹監新三字第裁５１—00
      0000000號違反道路交通管理事件裁決書，係依據彰化縣警察局彰警交
      字第Ｉ00000000、Ｉ00000000號舉發違反道路交通管理事件
      通知單上所載：駕駛人甲○○於九十一年二月十一日十三時四十五分、九十一
      年五月五日十五時三十一分許，駕駛車號Ｒ３－３３３３號自小客車，分別在
      彰化縣伸港鄉○○路、建國路口，及彰化太平路、三民路口，因闖紅燈二次並
      應各記違規三點，計在六個月內，違規記點共達六點以上，違規事實明確，因
      認其違反規定所裁決，此合先敘明。
（二）又汽車駕駛人，行經有燈光號誌管制之交岔路口闖紅燈者，處新臺幣一千八百
      元以上五千四百元以下罰鍰。汽車駕駛人有左列各款所列條款之一者，除依原
      條款處罰鍰外，並予記點：三、有第四十三條、第五十三條或第五十四條情形
      之一者，各記違規點數三點。汽車駕駛人在六個月內，違規記點共達六點以上
      者，吊扣駕駛執照一個月；一年內經吊扣駕駛執照二次，再違反第一項各款所
      列條款之一者，吊銷其駕駛執照。道路交通管理處罰條例第五十三條、第六十
      三條第一項第三款、第三項固定有明文。
（三）然新竹市監理站對異議人於九十一年二月十一日、同年五月五日之違規行為（
      闖紅燈），並未裁決之情，已經新竹市監理站於九十一年八月七日以稽違９１
      ５００６６４８號函覆本院在卷屬實，而異議人於本院訊問時亦陳明對該二次
      違規行為有不同之認定，而須對各該次被認定之違規行為為異議，是倘若新竹
      市監理站就各該次異議人之違規行為先分別為裁決，而異議人即可對監理機關
      之各該次裁決為聲明異議，設若經法院為實質認定後認其中一次異議人並未有
      闖紅燈之違規情節，則監理機關（新竹市監理站）事後（即九十一年五月二十
      七日）所作之汽車駕駛人在六個月內，違規記點共達六點以上之裁決事實即失
      所依據，是監理機關即新竹市監理站實應先就異議人之前開各次違規行為分別
      為裁決後，經異議人無異議後或雖經異議而經法院確認違規情節無誤後，始能
      依據道路交通管理處罰條例第六十三條第三項處吊扣異議人之駕駛執照一個月
      之處分。
六、綜上所述，本院認新竹市監理站應先就異議人之前開各次違規行為，分別為裁決
    而確認後，始能就異議人是否確有於六個月內違規記點共達六點以上之情，而處
    異議吊扣駕駛執照一個月之處分，尚不能便宜行事逕以舉發單位之開立通知單二
    次即逕行裁決異議人前開吊扣之處分，而影響異議人之各次聲明異議權利，是可
    認異議人前開所辯應可採信。此外，復查無其他積極證據足資證明異議人確已有
    二次闖紅燈之違規行為，而屬六個月內違規記點共達六點以上之情，證諸上開規
    定，自應為有利於異議人之認定。從而，原處分機關逕依道路交通管理處罰條例
    第六十三條第三項之規定，裁處吊扣駕駛執照一個月之處分，即有未洽，應認為
    本件聲明異議人之異議即為有理由，自應將原處分予以撤銷，另行諭知聲明異議
    人不罰之處分。
七、依道路交通案件處理辦法第二十條前段，裁定如主文。
中      華      民      國    九十一    年      九      月     三十     日
                                  臺灣新竹地方法院交通法庭
                                      法  官  馮  俊  郎
右正本證明與原本無異。
如不服本裁定，應於裁定送達後五日內向本院提出抗告狀。
  書記官  鄭  姿  萍
中      華      民      國    九十一    年      九      月    三十    日
